臺灣嘉義地方法院民事裁定
111年度聲字第155號 
聲  請  人  祭祀公業童結

法定代理人  童國柱  

            童聰成  

            童棒鉢  

相  對  人  林清波  
            邱祈順  
            童榮州  
            童韻軒  
            童文樊  
            童鰎慶  

            童年寬  
            童淑娟  
            魏明豊  
            童賴雪子
            童文宏  
            童吉祥  
            童素香  
            童瓊芬  

上列當事人間請求拆屋還地事件，聲請人聲請確定訴訟費用額，
本院裁定如下：
    主  文
相對人林清波、邱祈順應分別給付聲請人之訴訟費用額確定為新
臺幣15,113元；相對人童榮州、童韻軒、童文樊、童鰎慶、童年
寬、童淑娟、魏明豊應分別給付聲請人之訴訟費用額確定為新臺
幣15,114元；相對人童賴雪子、童文宏、童吉祥、童素香、童瓊
芬應連帶給付聲請人之訴訟費用額確定為新臺幣15,114元，及均
自本裁定分別送達相對人之翌日起至清償日止，按週年利率百分
之5計算之利息。
    理  由
一、按法院未於訴訟費用之裁判確定其費用額者，第一審受訴法
    院於該裁判有執行力後，應依聲請以裁定確定之，又該確定
    之訴訟費用額，應於裁定送達之翌日起，加給按法定利率計
    算之利息，民事訴訟法第91條第1項及第3項分別定有明文。
二、本件聲請人與相對人間請求拆屋還地事件，經本院106年度
    重訴字第4號判決訴訟費用由原告（即聲請人）負擔，聲請
    人不服提起上訴，經臺灣高等法院臺南分院107年度重上字
    第95號判決第一審訴訟費用(除確定部分外）、第二審訴訟
    費用由被上訴人（即相對人）負擔（援引民事訴訟法第85條
    第1項前段），相對人不服提起上訴，經最高法院109年度台
    上字第2862號裁定第三審訴訟費用由上訴人（即相對人）負
    擔，業於民國109年12月9日確定。嗣相對人再對第二審判決
    提起再審，經臺灣高等法院臺南分院以110年度重再字第2號
    判決再審訴訟費用由再審原告（即相對人）負擔，並於110
    年12月2日確定在案。
三、經本院調卷審查後，相對人應給付聲請人之訴訟費用額，依
    後附計算書確定為如主文所示金額。並應依上揭規定，自裁
    定送達之翌日起，加給按法定利率計算之利息。至於聲請人
    主張106年3月6日繳納之複丈費及建物測量勘費新臺幣（下
    同）400元部分，其鑑界之土地並非本件之訴訟標的，非屬
    本件訴訟費用；107年11月23日繳納之證人日旅費，其中778
    元未支付證人，已退還聲請人，均應予剔除，併此敘明。
四、依民事訴訟法第91條規定裁定如主文。
中　　華　　民　　國　　111 　年　　8 　　月　　25　　日
                  民事第二庭法　官　陳威憲
以上正本係照原本作成。
如對本裁定抗告，須於裁定送達後10日之不變期間內，向本院提
出抗告狀，並繳納抗告費新臺幣1,000元。  
中　　華　　民　　國　　111 　年　　8 　　月　　25　　日
                            書記官  方瀅晴
附表：訴訟費用計算書      項          目  金額（新臺幣） 　        備　　　　註　 第一審部分 裁判費 68,122元 106年1月4日由聲請人預納。  裁判費 25,938元 106年8月31日由聲請人預納。  裁判費 2,079元 108年11月21日由聲請人預納（於第二審時補繳第一審裁判費）。  其他地政規費 225元 106年3月16日由聲請人預納。  複丈費及建物測量勘費 8,000元 106年3月16日由聲請人預納。  戶籍謄本 45元 107年3月15日由聲請人預納。 第二審部分 裁判費 141,090元 107年7月6日由聲請人預納。  裁判費 3,118元 108年11月21日由聲請人預納。  證人日旅費 778元 107年11月23日由聲請人預納1,556元，惟其中778元未支付證人，已退還聲請人。   合            計  249,395元 除第一審確定部分訴訟費用由聲請人負擔，其餘訴訟費用均由相對人平均負擔。 關於訴訟費用額負擔之計算如下： 一、聲請人於第一審起訴及第二審上訴之訴訟標的價額均為9,603,768元，裁判費分別為96,139元、144,208元，因第一審判決駁回童棒鉢、童聰成請求部分，未據童棒鉢、童聰成上訴，已告確定；另聲請人請求童耀欽、童威錦、童添松拆除附圖編號G1建物、童陳桂蘭、童偉鏗、童偉崇、童瓊慧拆除附圖編號G2建物部分，及請求童啓東、許玉燕、童耀欽、童威錦、童添松、童陳桂蘭、童偉鏗、童偉崇、童瓊慧拆除附圖編號A1、A2、A3建物部分、童慶瑞、童慶富、童慶忠拆除附圖編號B建物部分，於第二審審理時撤回起訴，此等部分均於第一審確定，即第一審確定部分及第二審撤回之訴訟費用均由聲請人負擔。第一審未確定部分及第二審之訴訟標的價額均為5,636,752元，裁判費分別為56,836元、85,254元，則聲請人應負擔之訴訟費用為98,257元（計算式：〈96,139元－56,836元〉＋〈144,208元－85,254元〉）。 二、第一審、第二審訴訟費用共計249,395元，均由聲請人預納，扣除聲請人應負擔訴訟費用98,257元，則相對人應負擔之訴訟費用為151,138元（計算式：249,395元－98,257元），故相對人林清波、邱祈順各應給付聲請人之訴訟費用額確定為15,113元；相對人童榮州、童韻軒、童文樊、童鰎慶、童年寬、童淑娟、魏明豊各應給付聲請人之訴訟費用額確定為15,114元；相對人童賴雪子、童文宏、童吉祥、童素香、童瓊芬為童清江之繼承人，應連帶給付聲請人之訴訟費用額確定為15,114元（計算式：151,138元÷10人，小數點後四捨五入，酌為調整相對人負擔金額以符合總數）。 三、第三審訴訟費用及再審訴訟費用均由相對人負擔，因上開訴訟費用均由相對人預納，故本件不再計算。